【裁判字號】    89,上易,2246
【裁判日期】    891205
【裁判案由】    竊盜
【裁判全文】
臺灣高等法院臺中分院刑事判決                  八十九年度上易字第二二四六號
    上  訴  人
    即  被  告  乙○○
右上訴人因竊盜案件，不服臺灣苗栗地方法院八十九年度易字第四八九號，中華民國
八十九年八月二十一日第一審判決（起訴案號：臺灣苗栗地方法院檢察署八十九年度
偵字第一四七三號），提起上訴，本院判決如左：
    主  文
上訴駁回。
    事實及理由
一、本案經本院審理結果，認第一審判決認事用法及量刑均無不當，應予維持，並引
    用第一審判決書記載之事實、證據及理由（如附件）。
二、上訴人即被告乙○○（以下稱被告）在本院未提出其他有利之證據及辯解，其上
    訴無理由，應予駁回。
三、被告經合法傳喚，無正當理由不到庭，不待其陳述逕行判決。
四、據上論斷，應依刑事訴訟法第三百七十一條、第三百七十三條、第三百六十八條
    ，判決如主文。
本案經檢察官張秋源到庭執行職務。
中      華      民      國    八十九    年     十二     月      五      日
                                臺灣高等法院臺中分院刑事第十庭
                                        審判長法  官  林  照  明
                                              法  官  李  寶  堂
                                              法  官  蕭  廣  政
右正本證明與原本無異。
不得上訴。
                                              書記官  黃  禎  祥
中      華      民      國    八十九    年     十二     月      七      日
                                                                        Ｃ
附表：
臺灣苗栗地方法院刑事判決                          八十九年度易字第四八九號
    公  訴  人  臺灣苗栗地方法院檢察署檢察官
    被      告  乙○○  男  三十七歲（民國○○○年○月○○日生）
                        住苗栗縣三義鄉西湖村十七鄰上湖二三之一號
                        身分證統一編號：Ｚ000000000號
右列被告因竊盜案件，經檢察官提起公訴（八十九年度偵字第一四七三號），本院判
決如左：
    主  文
乙○○竊盜，累犯，處有期徒刑月。
    事  實
一、乙○○曾於民國（下同）八十六年間，因違反麻醉藥品管理條例案件，經臺灣臺
    中地方法院判處有期徒刑七月確定，於八十七年六月四日因縮短刑期期滿執行完
    畢（起訴書誤植為同年月十日執行完畢）。猶不知悔改，竟意圖為自己不法之所
    有，於八十九年四月十二日上午十時許，在苗栗縣三義鄉臺十三線伯公坑段三義
    工業區深水井旁空地，利用其所有之報廢貨車上之緊縮器將苗栗縣三義鄉三義工
    業區管理中心所有、而由甲○○管理供深水井備用之鑄鐵管一支（現今市價約新
    臺幣（下同）七千元）搬運至上開貨車上，竊得後旋為警查獲而偵知上情。
二、案經苗栗縣警察局苗栗分局報請臺灣苗栗地方法院檢察署檢察官偵查起訴。
    理  由
一、訊據被告乙○○雖坦承有於右揭時地搬取鑄鐵管一支之事實，惟矢口否認犯行，
    辯稱：鐵管放置之處雜草叢生，以致伊以為該鐵管係他人丟棄不要之物云云。經
    查，右揭事實，業據證人即時任該三義工業管理中心副總幹事之甲○○於警訊及
    本院調查時陳明綦詳，並有贓物認領保管單一紙及鑄鐵管之照片八幀附卷為憑。
    參以該鑄鐵管長達五公尺、重達二百二十五公斤，為證人甲○○於警訊中證稱明
    確，又該鐵管除有鐵銹外，並無銹蝕或明顯破損之處，亦有上開照片可考，則以
    該鐵管體積之巨，無論置於何處，一見即可預知為他人施作某項工程或工作所用
    之物，難逕謂如此巨大之鐵管為無主之物，況該鐵管並非殘破，有上揭照片可證
    ，益發使人無從遽認該鐵管為他人丟置之廢棄物，是被告辯稱：以為係他人不要
    之物云云，殊與常情相悖，並不足取。則其予以搬取，明顯有將他人之物置於自
    己實力支配下之不法意圖，事證明確，其犯行堪以認定。
二、核被告所為，係犯刑法第三百二十條第一項之竊盜罪。被告有事實欄所載論罪科
    刑執行情形，有臺灣高等法院檢察署刑案紀錄簡覆表在卷可稽，其受有期徒刑執
    行完畢後，五年以內再犯本件有期徒刑以上之罪，為累犯，應依刑法第四十七條
    規定加重其刑。爰審酌被告犯罪之動機、目的、手段，犯罪所生之危害、犯罪後
    仍否認犯行等一切情狀，量處如主文所示之刑。
據上論斷，應依刑事訴訟法第二百九十九條第一項前段，刑法第三百二十條第一項、
第四十七條，罰金罰鍰提高標準條例第一條前段，判決如主文。
中      華      民      國    八十九    年      八      月    二十一    日
                                  臺灣苗栗地方法院刑事庭
          法  官  周  淡  怡
右正本證明與原本無異。
如不服本判決，應於判決送達後十日內向本院提出上訴狀( 應附繕本 )，上訴於
臺灣高等法院臺中分院。
                                      書記官  尤  旗  樟
中      華      民      國    八十九    年      八      月    二十四    日
附錄論罪科刑法條
刑法第三百二十條
意圖為自己或第三人不法之所有，而竊取他人之動產者，為竊盜罪，處五年以下有期
徒刑、拘役或五百元以下罰金。
意圖為自己或第三人不法之利益，而竊佔他人之不動產者，依前項之規定處斷。
前二項之未遂犯罰之。


司法院資訊處製作；財團法人民間司法改革基金會備份。
